【裁判字號】    89,易,378
【裁判日期】    890616
【裁判案由】    毒品危害防制條例
【裁判全文】
臺灣嘉義地方法院刑事判決                          八十九年度易字第三七八號
    公  訴  人  臺灣嘉義地方法院檢察署檢察官
    被      告  甲○○
右列被告因毒品危害防制條例案件，經檢察官提起公訴 (八十九年度偵字第六四號、
)，及併案審理（八十九年度偵字第一二三號）本院判決如左：
    主  文
甲○○連續施用第二級毒品，累犯，處有期徒刑肆月，如易科罰金以佰元折算壹日
。
扣案橡皮管貳條、燭台貳個、分裝器肆支、玻璃球管壹支，均沒收之。扣案殘留有微
量安非他命之吸食器壹組、錫箔紙壹張，沒收並銷燬之。
    事  實
一、甲○○前曾於民國（下同）八十一年間犯麻醉藥品管制條例案件，經本院判處有
    期徒刑六年確定；嗣經本院裁定假釋中付保護管束期間，又於八十五年間因犯麻
    醉藥品管理條例、過失致死案件，經本院分別判處有期徒刑六月及七月，並定應
    執行刑有期徒刑一年確定，於撤銷前開假釋後，合併執行麻醉藥品管制條例殘刑
    有期徒刑一年八月二十六日及過失致死、麻醉藥品管制條例案之應執行刑一年，
    嗣於八十七年四月二十三日經本院裁定假釋中付保護管束，於八十八年七月三日
    假釋期滿執行完畢。另前因施用第二級毒品案件，經本院以八十八年度毒聲字第
    九一八號裁定送觀察、勒戒後，認無繼續施用毒品之傾向，由台灣嘉義地方法院
    檢察署檢察官於八十八年七月十九日以八十八年度偵字第四五六一號不起訴處分
    確定。竟不知悔改，復基於概括犯意，連續自八十八年八月底起至八十八年十二
    月十八日上午十二時止，為警查獲採尿前九十六小時內某時（不含為警查獲後迄
    採尿前），在嘉義縣六腳鄉三義村八鄰三姓寮六七號住處，施用第二級毒品安非
    他命，嗣分別於八十八年十一月十九日中午十二時二十分許、同年十二月十八日
    上午十二時許，為警於該住處查獲，並分別扣得殘留有第二級毒品安非他命之吸
    食器一組、錫箔紙一張。及被告所有而供其施用第二級毒品安非他命之橡皮管二
    條、燭台二個、分裝器四支、玻璃球管一支。甲○○經台灣嘉義地方法院檢察署
    檢察官聲請觀察、勒戒，經本院以八十九年度毒聲字第六八號裁定送觀察、勒戒
    ，認有施用毒品傾向，經本院於八十九年四月十日以八十九年度毒聲字第五八三
    號裁定令入戒治處所施以強制戒治一年，而在臺灣嘉義戒治所強制戒治中。
二、案經嘉義縣警察局移送、嘉義縣警察局朴子分局報告臺灣嘉義地方法院檢察署檢
    察官偵查起訴。
    理  由
一、訊據被告甲○○對於在右揭時地施用第二級毒品安非他命之事實坦承不諱，其於
    八十八年十一月十九日中午十二時二十分許、同年十二月十八日上午十二時許，
    為警查獲時所採集之尿液，經分別送嘉義縣衛生局檢驗結果，均呈安非他命陽性
    反應，有嘉義縣衛生局八十八年十月二十四日嘉衛六字第八八一七五二四號煙毒
    尿液檢驗單、八十八年十二月二十一日嘉衛六字第八八一八九二六號煙毒尿液檢
    驗單各一份附卷可稽，復有施用毒品器具吸食器一組、橡皮管二條、燭台二個、
    分裝器四支、玻璃球管一支及錫箔紙一張等扣案在卷可證。次查個人口服投與甲
    基安非他命後，其尿液中能否驗出安非他命陽性反應，與其投與方式、投與量、
    個人體質、採尿時間及檢測儀器之精密度等有關，一般而言，約百分之七十於口
    服投與後二十四小時內自尿中排出，約百分之九十於九十六小時內自尿中排出，
    從而吸食時間距採集尿液時間最長可能不會超過四日，此有行政院衛生署藥物食
    品檢驗局八十一年二月八日八一藥檢壹字第一一五六號函影本附卷可參。據此，
    堪認被告應有於採尿時之前九十六小時期間內（不含為警查獲後）在被告住處內
    施用安非他命甚明。再被告前因施用第二級毒品案件，經本院裁定送觀察、勒戒
    後，認無繼續施用毒品之傾向，由台灣嘉義地方法院檢察署檢察官於八十八年七
    月十九日以八十八年度偵字第四五六一號不起訴處分確定，有該不起訴處分書、
    臺灣嘉義地方法院檢察署刑案資料查註紀錄表、臺灣高等法院被告全國前案紀錄
    表各一份附卷可參。又被告於五年內再犯毒品危害防制條例第十條第二項之罪，
    經裁定送觀察、勒戒結果，有繼續施用毒品傾向，再經本院以八十九年度毒聲字
    第五八三號裁定令入戒治處所施以強制戒治一年之事實，亦有上開裁定書二份、
    臺灣嘉義地方法院檢察署檢察官觀察勒戒處分執行指揮書、台灣嘉義看守所八十
    九年三月二十三日嘉所文衛字第○五八二號函附之有無繼續施用傾向證明書、評
    估標準紀錄表各一份在卷可參，足徵被告之自白與事實相符，堪以採信。被告係
    於不起訴處分確定後，五年內再施用安非他命，經觀察、勒戒後，認有繼續施用
    毒品傾向。本件事證已臻明確，被告犯行洵堪認定。
二、查安非他命為毒品危害防制條例所謂之第二級毒品，觀諸該條例第二條第二項第
    二款規定甚明。核被告施用安非他命部分，係犯毒品危害防制條例第十條第二項
    施用第二級毒品罪。其施用安非他命前後持有第二級毒品安非他命之低度行為，
    應為施用第二級毒品之高度行為所吸收，不另論罪。被告先後多次施用第二級毒
    品犯行，手段相同，時間緊接，所犯構成要件相同，顯係基於概括犯意反覆為之
    ，為連續犯，爰依刑法第五十六條之規定論以一罪，並加重其刑。至起訴書犯罪
    事實內容雖未敘及被告於八十八年十二月十八日被查獲前九十六小時內（不含被
    查獲後迄採尿前）施用第二級毒品之情事，然該部分事實與公訴人起訴之八十九
    年度毒偵字第六四號為連續犯關係，為裁判上一罪之同一事實，顯為本案起訴效
    力所及，本院自得併予審理。另查被告曾於八十一年間犯麻醉藥品管制條例案件
    ，經本院判處有期徒刑六年確定；嗣經本院裁定假釋中付保護管束期間，又於八
    十五年間因犯麻醉藥品管理條例、過失致死案件，經本院分別判處有期徒刑六月
    及七月，並定應執行刑有期徒刑一年確定，於撤銷前開假釋後，合併執行麻醉藥
    品管制條例殘刑有期徒刑一年八月二十六日及過失致死、麻醉藥品管制條例案之
    應執行刑一年，嗣於八十七年四月二十三日經本院裁定假釋中付保護管束，於八
    十八年七月三日假釋期滿執行完畢。此經調閱本院八十七年度聲字第五三○號裁
    定卷宗，及臺灣嘉義地方法院檢察署刑案資料查註紀錄表、臺灣高等法院被告全
    國前案紀錄表各一份附卷可稽，被告於五年內再犯有期徒刑以上之本罪，為累犯
    ，應依刑法第四十七條之規定遞加重其刑。爰審酌被告前已有施用安非他命之前
    科，並經觀察、勒戒後，竟又再度施用，顯見其意志不堅、未能掌握自新機會，
    及其犯罪係對身體健康之自戕行為所生危害、對社會治安雖非甚鉅、但對社會安
    寧秩序維持有礙、施用毒品之期間、次數暨其犯後坦承犯行，態度良好等一切情
    狀，量處如主文所示之刑，並諭知易科罰金之折算標準。
三、扣案之橡皮管二條、燭台二個、分裝器四支、玻璃球管一支，為被告所有而為其
    施用安非他命所用之物，業據被告自承在卷，是應依刑法第三十八條第一項第二
    款之規定，宣告沒收。另扣案吸食器一組、錫箔紙一張均係使用過而殘留有微量
    安非他命，業經被告自白在卷，且據本院審理中當庭勘驗在卷，該殘留有微量安
    非他命之吸食器一組、錫箔紙一張，因安非他命無法自上開吸食器、錫箔紙完全
    剝離，應全視為查獲之毒品，應依毒品危害防制條例第十八條第一項前段沒收銷
    燬之。
據上論斷，應依刑事訴訟法第二百九十九條第一項前段，毒品危害防制條例第十條第
二項、第十八條第一項，刑法第十一條前段、第五十六條、第四十七條、第四十一條
、第三十八條第一項第二款，罰金罰鍰提高標準條例第二條，判決如主文。
本案經檢察官游悅晨到庭執行職務。
中    華    民    國      八十九      年      六      月      十六      日
                                臺灣嘉義地方法院刑事第二庭
                                      審判長法  官  陳  珍  如
                                            法  官  劉  瓊  雯
                                            法  官  蔡  廷  宜
右正本證明與原本無異。
如不服本判決，應於判決送達後十日內向本院提出上訴狀( 應附繕本 )。
中    華    民    國      八十九      年      六      月      十六      日
                                            書記官  張  鑽  銘
附錄本案論罪科刑所依據法條全文：
毒品危害防制條例第十條第二項：施用第二級毒品者-，處三年以下有期徒刑。


司法院資訊處製作；財團法人民間司法改革基金會備份。
